【裁判字號】    89,訴緝,14
【裁判日期】    890131
【裁判案由】    偽造有價證券
【裁判全文】
臺灣臺中地方法院刑事判決                          八十九年度訴緝字第一四號
    公  訴  人  台灣台中地方法院檢察署檢察官
    被      告  己○○
    指定辯護人  本院公設辯護人丙○○
右列被告因偽造有價證券等案件，經檢察官提起公訴 (台灣台中地方法院檢察署八十
五年度偵字第二二九六六號、八十六年度偵字第一０七九號) 及移送併辦 (台灣桃園
地方法院檢察署八十六年度偵字第七六三０號) ，本院判決如左：
    主  文
己○○共同連續意圖供行使之用，而偽造有價證券，處有期徒刑捌年。
如附表二所示之物均沒收。
    事  實
一、己○○、徐偉君（已由臺灣桃園地方法院審結）共同基於偽造有價證券之概括犯
    意聯絡，於民國八十五年間，在苗栗某不詳地點，張鑫榮（已結）明知己○○以
    每本支票簿新台幣（下同）二萬元之代價，委託其冒用他人名義至各大銀行開設
    支票存款帳戶並領用支票之目的，係意圖供行使之用而偽造有價證券，嗣將持以
    對外騙取不法之利益，張鑫榮卻仍基於幫助己○○偽造有價證券之概括犯意，並
    與己○○、徐偉君共同基於變造他人身分證、偽造他人印章並持以至銀行偽造他
    人署名、印文於申請活期儲蓄存款帳戶或支票存款帳戶之開戶資料私文書上以請
    領他人名義支票簿之概括犯意聯絡，先由張鑫榮將其本人之相片及底片交與己○○，再由己○○將張鑫榮交付之物在苗栗某地交付徐偉君，由徐偉君將相片換貼
    於徐偉君在不詳時地以不詳方式所取得之第三人「乙○○」、「丁○○」、「甲○○」、「戊○○」、「施正忠」、「簡志哲」等人之身分證上，而變造該等人
    之身分證，足以生損害於戶政機關對於人民身分管理之正確性及乙○○、丁○○
    、甲○○、戊○○、施正忠、簡志哲等人，徐偉君另委請不知情之印章鋪偽造「
    乙○○」、「丁○○」、「甲○○」、「戊○○」、「施正忠」、「簡志哲」等
    人之印章，足以生損害於乙○○、丁○○、甲○○、戊○○、施正忠、簡志哲等
    人。己○○及徐偉君於完成前開變造身分證及偽造印章之步驟後，自八十五年五
    月間起至八十五年十一月間止，分別於附表一所示之時日，在苗栗縣市境內某處
    ，將附表一所示變造之身分證及偽造之印章交與張鑫榮，張鑫榮隨即於附表所示
    之時日，持己○○所交付之變造身分證及偽造之印章，分別至附表所示之土地銀
    行苗栗分行、中國信託商業銀行土城分行、華信商業銀行雙和分行、玉山銀行雙
    和分行、土地銀行雙和分行、新竹市第五信用合作社光復分社、新竹市第十信用
    合作社、新竹市第二信用合作社公園分社、第一商業銀行竹北分行、新竹市第一
    信用合作社竹北分社、新竹市第十信用合作社竹北分社苗栗市農會、台灣中小企
    業銀行苗栗分行、台灣省合作金庫苗栗支庫、台灣銀行苗栗分行、苗栗市信用合
    作社、華南商業銀行苗栗分行等金融行庫，向行員冒充其係附表所示之人，並行
    使該變造之身分證及偽造之印章，分別憑以辦理附表所示之活期儲蓄存款或支票
    存款帳戶開戶手續，張鑫榮並於附表二所示之開戶申請書、往來約定書、印鑑卡
    、同意書等申請開戶資料私文書上，偽造附表二所示之人之署名及印文而連續偽
    造私文書，並持以行使辦理開戶手續，均足生損害於上開金融行庫對於帳戶管理
    之正確性及乙○○、丁○○、甲○○、戊○○、施正忠、簡志哲等人，張鑫榮於
    申請活期儲蓄存款帳戶後，先假以相當時日培養信用，待金融行庫誤以為債信良
    好後，張鑫榮再申請設立支票存款帳戶，並向金融行庫申請空白支票簿，張鑫榮
    以此方式前後向土地銀行苗栗分行、華南商業銀行苗栗分行、台灣中小企業銀行
    苗栗分行、合作金庫苗栗支庫、苗栗信用合作社、苗栗市農會、台灣銀行苗栗分
    行等金融行庫取得空白支票簿七本，再以每本二萬元之代價售與己○○，己○○
    再以每本二萬元之代價售與徐偉君，總計得款十四萬元。迄於八十五年十二月一
    日清晨四時許，警方循線於台北縣土城鄉○○路十一巷十一號二樓張鑫榮之住處
    ，當場查獲張鑫榮，並扣得中國信託商業銀行、玉山銀行、土地銀行、華信銀行
    之金融卡共六張；又於當日清晨五時許，至台北縣永和市○○路三九五號二樓張
    鑫榮之租屋處扣得變造之甲○○、乙○○、丁○○身分證三張、偽造之甲○○、
    乙○○、丁○○印章三枚、印有丁○○姓名之名片一盒、假冒「甲○○」之名開
    戶之新竹第一信用合作社、新竹第二信用合作社、新竹第五信用合作社、第一銀
    行竹北分行、新竹第十信用合作社存褶共六本，假冒丁○○之名開戶之華信銀行
    、中國信託商業銀行、玉山銀行、土地銀行存摺共四本等物，因而查悉上情。
二、案經台中市警察局第一分局報請台灣台中地方法院檢察署檢察官偵查起訴暨法務
    部調查局北部地區機動工作組移請臺灣桃園地方法院檢察署檢察官移送併辦。
    理  由
一、右揭事實，業據被告己○○坦承不諱，核與共同被告張鑫榮、徐偉君分別於本院
    八十六年度訴字第四四０號及臺灣桃園地方法院八十八年度訴字第二五四號案件
    中供述之情節相符，有該案卷宗及判決書附卷可按，並有變造之甲○○、乙○○
    、丁○○身分證三張、偽造之甲○○、乙○○、丁○○印章三枚、印有丁○○姓
    名之名片一盒、假冒甲○○之名開戶之新竹第一信用合作社、新竹第二信用合作
    社、新竹第五信用合作社、第一銀行竹北分行、新竹第十信用合作社存褶共六本
    、假冒丁○○之名開戶之華信銀行、中國信託商業銀行、玉山銀行、土地銀行存
    摺共四本扣案及附表二所示偽造乙○○、丁○○、甲○○、戊○○署名、印文分
    別向土地銀行苗栗分行等行庫辦理開戶手續之申請書、印鑑卡、同意書等影本附
    卷足憑，事證明確，被告犯行洵堪認定。
二、核被告所為，係犯刑法第二百零一條第一項意圖供行使之用而偽造有價證券罪、
    第二百十六條、第二百十條之行使偽造私文書罪、第二百十六條、第二百十二條
    之行使變造特種文書罪。被告偽造印章、印文之行為，係偽造私文書之部分行為
    ，又偽造私文書及變造特種文書之低度行為，已分別為行使偽造私文書及行使變
    造特種文書之高度行為所吸收，均不另論罪。被告先後多次意圖供行使之用而偽
    造有價證券、行使偽造私文書、行使變造特種文書犯行，均時間緊接，所犯構成
    要件相同，顯均基於概括犯意反覆為之，為連續犯，應分別依刑法第五十六條之
    規定論以一罪，並均加重其刑。移送併辦部分，與前開有罪部分，有連續犯之裁
    判上一罪關係，亦為起訴效力所及，本院自得併予審酌，附此敘明。被告所犯上
    開三罪間，有方法結果之牽連關係，應依刑法第五十五條之規定從一最重之意圖
    供行使之用而偽造有價證券罪處斷。被告與徐偉君及張鑫榮間，就行使偽造私文
    書及行使變造特種文書間有犯意聯絡及行為分擔，均為共同正犯。被告與徐偉君
    間就意圖供行使之用而偽造有價證券，亦為共同正犯。爰審酌被告為每本支票二
    萬元之代價即變造身分證、申請支票，對戶政機關管理之正確性及被害人之影響
    甚大，對金融財務之影響亦非淺，惟其犯後尚能坦承犯行，共犯張鑫榮經本院判
    處有期徒刑七年，徐偉君上開案件經臺灣桃園地方法院判處有期徒刑十年等一切
    情狀，量處如主文所示之刑。附表二所示之物均應分別依法宣告沒收。
三、併辦意旨另以：被告因劉義芳（已由臺灣桃園地方法院審結）因盜匪案件通緝在
    案，為免遭查獲，竟與劉義芳基於變造身分證件之犯意聯絡，於八十四年四月間
    ，在台灣地區某不詳地點，先由劉義芳交付其相片乙紙予被告，再由被告變造「
    劉財發」名義、年籍等，並貼上劉義芳上開相片之身分證乙枚，交予劉義芳持以
    行使，而足以生損害於戶政機關對戶籍管理之正確性及「劉財發」本人；又被告
    與徐偉君、劉義芳及黃貴美，於八十四年十二月間，持經變造「邱俊雄」名義身
    分證乙枚，向該管公務員所申請設立之「富合服飾店（設桃園縣桃園市○○路二
    八四號一樓）」，並無經營業務之實，渠等基於共同犯意聯絡，於八十六年一月
    間，向財團法人聯合信用卡中心（下稱信用卡中心）申請加入持用信用卡之特約
    商店，再由劉義芳出面偽以年關期間，信用卡簽帳單不敷使用為由，先後以黃貴
    美所經營松梅園精品店及向其不知情之友人林勤能、李語蓁及胡昭儀，調借空白
    信用卡簽帳單計六十餘張予劉義芳，再由劉義芳轉交予被告及徐偉君，自八十六
    年一月十六日起至同年月二十八日止間，先後在桃園縣某不詳地點內，由該二人
    持其等所偽造「應淑蓉」、「蔡文平」、「陳彥誠」等人名義之美國銀行等信用
    卡計七十餘張，在上開空白信用卡簽帳單及「富合服飾店」之信用卡簽帳單計一
    百八十三張上，偽造「應淑蓉」、「蔡文平」、「陳彥誠」等人名義之署押計一
    百八十三枚，而偽造「「應淑蓉」、「蔡文平」、「陳彥誠」等人在「富合服飾
    店」、「松梅園精品店」、「世貿旅行社」及「奧菲麗亞精品名店」內消費不等
    金額之信用卡簽帳單之私文書計一百八十三紙，合計偽造消費金額達四百四十三
    萬三千九百五十元，並以持上開計一百八十三紙偽造信用卡簽帳單之私文書向美
    國商業銀行等請領上開不實消費金額之不實詐術，均足以生損害於「應淑蓉」、
    「蔡文平」、「陳彥誠」等人及美國商業銀行等，致美國商業銀行等因之陷於錯
    誤，而先後給付上開計四百四十三萬三千九百五十元予「富合服飾店」、「松梅
    園精品店」、「世貿旅行社」及「奧菲麗亞精品名店」，並由劉義芳、黃貴美、
    徐偉君、己○○四人分別前往領回上開款項，再由劉義芳、黃貴美、徐偉君及己○○三人以百分之二十、二十、三十及三十之比例，分配上開以「松梅園精品店
    」、「世貿旅行社」、「奧菲麗亞精品名店」名義所詐得之款項，餘以「富合服
    飾店」名義詐得之款項則由徐偉君、己○○二人朋分殆盡；因認被告涉犯偽造文
    書及變造身分證等罪行云云。經查被告為劉義芳變造身分證係助其通緝之用，虛
    設商號偽造簽帳單係為詐財，均與被告為每本二萬元之代價變造身分證領用支票
    之手段迴異，被告亦於審理時坦承此部分與上開有罪部分之犯意不同等語，是此
    部分與前開有罪部分並無連續犯裁判上一罪之關係，應由檢察官另行偵辦。
據上論斷，應依刑事訴訟法第二百九十九條第一項前段，刑法第二十八條、第五十六
條、第二百零一條第一項、第二百十條、第二百十二條、第二百十六條、第二百十九
條、第五十五條、第三十八條第一項第二款，罰金罰鍰提高標準條例第一條前段，判
決如主文。
中      華      民      國      八十九      年    一    月    三十一    日
                                    臺灣台中地方法院刑事第七庭
                                        法  官  林郁婷
右正本證明與原本無異。
如不服本判決，應於送達後十日內向本院提出上訴狀 （須附繕本） ，上訴於台灣高
等法院台中分院。
                                        書記官
中      華      民      國      八十九      年    一    月    三十一    日
附錄論罪科刑法條
刑法第二百零一條：
意圖供行使之用，而偽造、變造公債票、公司股票或其他有價證券者，處三年以上十
年以下有期徒刑，得併三千元以下罰金。
行使偽造、變造之公債票、公司股票或其他有價證券，或意圖供行使之用，而收集或
交付於人者，處一年以上七年以下有期徒刑，得併科三千元以下罰金。
刑法第二百十條：
偽造、變造私文書，足以生損害於公眾或他人者，處五年以下有期徒刑。
刑法第二百十二條：
偽造、變造護照、旅券、免許證、特許證及關於品行、能力、服務或其他相類之證書
、介紹書，足以生損害於公眾或他人者，處一年以下有期徒刑、拘役或三百元以下罰
金。
刑法第二百十六條：
行使第二百十條至第二百十五條之文書者，依偽造、變造文書或登載不實事項或使登
載不實事項之規定處斷。
附表一：
編號 時      間 行  庫  名 稱 冒    用   文   件  開  戶 種 類  備      註
一、 85．9．11華信商業銀行  變造之丁○○身分證  定期儲蓄存款  尚未申請支
                雙和分行      偽造之丁○○印章    並領用金融卡  票
                                                  (帳號000-000
                                                  -0000000-0)
二、 85．11．20 新竹市第二信  變造之甲○○身分證  活期儲蓄存款  尚未申請支
                用合作社      偽造之甲○○印章    (帳號007-004  票
                (自86．1．5起                     -0000000-0)
                為誠泰商業銀
                行概括承受)
三、 85．11．27 新竹市第一信  同右                活期儲蓄存款  尚未申請支
                用合作社                          (帳號5-4-9969 票
                                                  -0)
                                                  並領用金融卡
四、 85．11．7  中國信託商業  變造之丁○○身分證  活期儲蓄存款  尚未申請支
                商業銀行股份  偽造之丁○○印章    (帳號369-53-  票
                有限公司                          00000-000)
                                                  並領用金融卡
五、 85．6．15  台灣土地銀行  變造之戊○○身分證  活期儲蓄存款  已領用支票
     85．8．26  苗栗分行      偽造之戊○○印章    (帳號0-00000  0本
                                                  -1)
                                                  並領用金融卡
                                                  支票存款
                                                  (帳號3842-9)
六、 85．11．20 新竹市第十信  變造之甲○○身分證  活期儲蓄存款  尚未申請支
                用合作社東園  偽造之甲○○印章    (帳號04-12-   票
                分社                              5675-2)
                                                  並領用金融卡
七、 85．11．27 新竹市第十信  變造之甲○○身分證  活期儲蓄存款  尚未申請支
                用合作社竹北  偽造之甲○○印章    (帳號08-12-   票
                分社                              5674-4)
                                                  並申請金融卡
八、 85．11．27 第一商業銀行  變造之甲○○身分證  活期儲蓄存款  尚未申請支
                竹北分行      偽造之甲○○印章    (帳號313-50-  票
                                                  142390)
                                                  並領用金融卡
九、 85．9．11  台灣土地銀行  變造之丁○○身分證  活期儲蓄存款  尚未申請支
                雙和分行      偽造之丁○○印章    (帳號087-005  票
                                                  -08340-9)
                                                  並領用金融卡
十、 85．9．11  玉山商業銀行  變造之丁○○身分證  活期儲蓄存款  尚未申請支
                雙和分行      偽造之丁○○印章  (帳號6779-1)  票
十一 85．11．20 新竹第五信用  變造之甲○○身分證  活期儲蓄存款  尚未申請支
                合作社        偽造之甲○○印章    (帳號04-1055  票
                                                  14221-0)
                                                  並領用金融卡
十二 85．8．23  苗栗市農會    變造之簡志哲身分證  活期儲蓄存款  已領用支票
                              偽造之簡志哲印章    (帳號160-1    一本
                                                  3300-7)
                                                  支票存款
                                                  (帳號000-000
                                                   -000-0)
十三 85．8．3   台灣中小企業  變造之簡志哲身分證  支票存款      已領用支票
                銀行苗栗分行  偽造之簡志哲印章    (帳號01844-7) 一本
十四 85．7．17  台灣省合作金  變造之施正忠身分證  支票存款      已領用支票
        庫苗栗支庫    偽造之施正忠印章    (帳號2523-0)  一本
十五 85．8．21  台灣銀行苗栗  變造之施正忠身分證  支票存款      已領用支票
                分行          偽造之施正忠印章    (帳號41972)   一本
十六 85．8．14  苗栗市信用合  變造之施正忠身分證  支票存款      已領用支票
                作社          偽造之施正忠印章    (帳號00000-00 0本
十七 85．5．30  華南商業銀行  變造之簡志哲身分證  活期儲蓄存款  已領用支票
                苗栗分行      偽造之簡志哲印章    (帳號00000000 0本
                                                  692-5)
                                                  並領用金融卡
                                                  支票存款
                                                  (帳號00000000
                                                  0000)
附表二:
編號 沒        收            項 目 沒      收     依       據
一、 張鑫榮冒名丁○○所申請得之土地銀行存摺一本 刑法第三十八條第一項第三款
二、 張鑫榮冒名丁○○所申請得之華信商業銀行存摺 同  右
     一本
三、 張鑫榮冒名丁○○所申請得之中國信託商業銀行 同  右
     存摺一本
四、 張鑫榮冒名丁○○所申請得之玉山銀行存摺一本 同  右
五、 張鑫榮冒名甲○○所申請得之新竹市第十信用合 同  右
     作社存摺一本
六、 張鑫榮冒名甲○○所申請得之新竹市第五信用合 同  右
     作社存摺一本
七、 張鑫榮冒名甲○○所申請得之第一商業銀行存摺 同  右
     一本
八、 張鑫榮冒名甲○○所申請得之新竹市第二信用合 同  右
 作社公園分社存摺一本
九、 張鑫榮冒名甲○○所申請得之新竹市第一信用合 同  右
     作社竹北分社存摺一本
十、 張鑫榮冒名甲○○所申請得之新竹市第十信用合 同  右
     作社竹北分社存摺一本
十一 新竹市第五信用合作社金融卡一張             同  右
十二 新竹市第十信用合作社金融卡一張             同  右
十三 華信商業銀行金融卡一張                     同  右
十四 土地銀行金融卡一張                         同  右
十五 玉山銀行金融卡一張                         同  右
十六 中國信託商業銀行金融卡一張                 同  右
十七 丁○○名片一盒                             刑法第三十八條第一項第二款
十八 變造甲○○身分證上所換貼之張鑫榮相片一張   同  右
十九 變造丁○○身分證上所換貼之張鑫榮相片一張   同  右
二十 變造乙○○身分證上所換貼之張鑫榮相片一張   同  右
二一 偽造之甲○○印章一枚                       刑法第二百十九條
二二 偽造之丁○○印章一枚                       同  右
二三 偽造之乙○○印章一枚                       同  右
二四 偽造之戊○○印章一枚 (未扣案)              同  右
二五 偽造之施正忠印章一枚 (未扣案)              同  右
二六 偽造之簡志哲印章一枚 (未扣案)              同  右
二七 華信商業銀行雙和分行活期儲蓄存款帳戶開戶   同  右
     申請書一份、同意書一份及金融卡啟用申請書
     一份其上所有偽造之丁○○簽名均沒收
二八 誠泰商業銀行 (原新竹市第二信用合作社) 活   同  右
     期儲蓄存款帳戶開戶申請書一份其上所有偽造
     之甲○○簽名及印文均沒收
二九 新竹市第一信用合作社活期儲蓄存款帳戶開戶
     申請書一份及金融卡約定書一份其上所有偽造
     之甲○○簽名及印文均沒收
三十 中國信託商業銀行活期儲蓄存款帳戶開戶申請   同  右
     書一份及金融卡申請書一份其上所有偽造之丁○○簽名及印文均沒收
三一 台灣土地銀行苗栗分行活期儲蓄存款帳戶開戶   同  右
     申請書一份、支票存款開戶申請書一份及金融
     卡申請書一份其上所有偽造之戊○○簽名及印
     文均沒收
三二 新竹市第十信用合作社東園分社活期儲蓄存款   同  右
     帳戶開戶申請書及金融卡申請書一份其上所有
     偽造之甲○○簽簽名及印文均沒收
三三 新竹市第十信用合作社竹北分社活期儲蓄存款   同  右
     帳戶開戶申請書一份及金融卡申請書一份其上
     所有偽造之甲○○簽名及印文均沒收
三四 第一商業銀行竹北分行活期儲蓄存款帳戶開戶   同  右
     申請書一份及金融卡申請書一份其上所有偽造
     之甲○○簽名及印文均沒收
三五 台灣土地銀行雙和分行活期儲蓄存款帳戶開戶   同  右
     申請書一份及金融卡申請書一份其上所有偽造
     之丁○○簽名及印文均沒收
三六 玉山商業銀行雙和分行活期儲蓄存款帳戶開戶   同  右
     申請書一份其上所有偽造之丁○○簽名及印文
     均沒收
三七 新竹第五信用合作社活期儲蓄存款帳戶開戶申   同  右
     請書一份及金融卡申請書一份其上所有偽造之
     甲○○簽名及印文均沒收
三八 苗栗市農會活期儲蓄存款帳戶開戶申請書一份   同  右
     支票存款帳戶開戶申請書一份其上所有偽造之
     簡志哲簽名及印文均沒收
三九 台灣中小企業銀行苗栗分行支票存款帳戶開戶   同  右
     申請書一份其上所有偽造之簡志哲簽名及印文
     均沒收
四十 台灣省合作金庫苗栗支庫支票存款帳戶開戶申   同  右
     請書一份其上所有偽造之施正忠簽名及印文均
     沒收
四一 台灣銀行苗栗分行支票存款帳戶開戶申請書一   同  右
     份其上所有偽造之施正忠簽名及印文均沒收
四二 苗栗市信用合作社支票存款帳戶開戶申請書一   同  右
     份其上所有偽造之施正忠簽名及印文均沒收
四三 華南商業銀行苗栗分行活期儲蓄存款帳戶開戶   同  右
     申請書一份、支票存款開戶申請書一份及金融
     卡申請書一份其上所有偽造之簡志哲簽名及印
     文均沒收


司法院資訊處製作；財團法人民間司法改革基金會備份。
